---
title: "REPLACE ME"
output:
    html_document:
    df_print: paged
theme: sandstone
---

```{r echo=FALSE, message=FALSE, warning=FALSE}
library(tidyverse)
library(here)
source(here::here("code/lib.R"))
theme_set(theme_bw())

knitr::opts_chunk$set(tidy = FALSE,
                      fig.width = 6,
                      fig.height = 5,
                      echo = FALSE)

```

## Lendo os dados

```{r read}
cg_vs_jp = read_projectdata()
glimpse(cg_vs_jp)
```

```{r}
skimr::skim(cg_vs_jp)
```

## Algumas perguntas

* Qual é a média de temperatura em Campina Grande e João Pessoa ao longo do tempo?*

* Qual a Relação entre o nível de chuva e a temperatura máxima registrada ao longo do ano de 2018 em Campina Grande e João Pessoa?

* Como se comporta as temperaturas máximas e mínimas ao longo do tempo em Campina Grande e João Pessoa?

* Qual das duas cidades teve maior volume médio de chuva ao longo dos anos?

* Qual foi o mês de Junho (mês do São João) mais frio em Campina Grande nos últimos anos? 

## Algumas respostas 

*Qual é a média de temperatura em Campina Grande e João Pessoa ao longo do tempo?*

obs: foram removidos dados sobre temperaturas de João Pessoa dos anos anteriores a 1993, devido a ausência de dados desses anos em Campina Grande.

```{r}
cg_vs_jp %>% 
     #adiciona filtro para desconsiderar dados com ano inferior a 1993.
    filter(ano > 1992)  %>%
    group_by(ano, cidade) %>%
    summarize(tmedianano = median(tmedia)) %>%
    ggplot(aes(x = ano, y = tmedianano)) +
    geom_jitter(aes(color = tmedianano)) +
    xlab("Date") +  ylab ("temperatura média ( ºC )") +
    facet_grid(cidade ~ .) 

cg_vs_jp %>% 
     #adiciona filtro para desconsiderar dados com ano inferior a 1993.
    filter(ano > 1992)  %>%
    group_by(ano, cidade) %>%
    summarize(tmedianano = median(tmedia)) %>%
    ggplot(aes(x = ano, y = tmedianano)) +
    geom_jitter(aes(color = tmedianano)) +
    scale_colour_gradient2(low = "blue", mid = "green" , high = "red", midpoint = 25) + 
    geom_smooth(color = "blue",size = 0.8) +
    xlab("Date") +  ylab ("temperatura média ( ºC )") +
    facet_grid(cidade ~ .) 

```


*Qual a Relação entre o nível de chuva e a temperatura máxima registrada ao longo do ano de 2018 em Campina Grande e João Pessoa?*

```{r}
cg_vs_jp %>% 
    #adiciona filtro para desconsiderar dados com ano inferior a 1993.
    filter(ano == 2018)  %>%
    ggplot(aes(x = as.factor(mes), y = tmax)) +
    geom_boxplot(fill = "orange") +
    geom_point(aes(size = chuva), colour = "#1a53ff", position = "jitter", alpha=0.3) +
    facet_grid(cidade ~ .) +
    xlab("mês") +  ylab ("temperatura ( ºC )")
```


*Como se comporta as temperaturas máximas e mínimas ao longo do tempo em Campina Grande e João Pessoa?*

obs: foram removidos dados sobre temperaturas de João Pessoa dos anos anteriores a 1993, devido a ausência de dados desses anos em Campina Grande.

```{r}
cg_vs_jp %>% 
     #adiciona filtro para desconsiderar dados com ano inferior a 1993.
    filter(ano > 1992)  %>%
    group_by(ano, cidade) %>%
    summarize(tminano = min(tmin), tmaxano = max(tmax)) %>%
    ggplot() + 
    geom_point(aes(x = ano, y = tmaxano, color='máxima')) + geom_line(aes(x = ano, y = tmaxano, color='máxima')) +
    geom_point(aes(x = ano, y = tminano, color='mínima')) + geom_line(aes(x = ano, y = tminano, color='mínima')) +
    facet_grid(cidade ~ .) + 
    xlab("ano") + 
    ylab("temperatura")
```
*Qual das duas cidades teve maior volume médio de chuva ao longo dos anos?*

```{r}
cg_vs_jp %>% 
     #adiciona filtro para desconsiderar dados com ano inferior a 1993.
    filter(ano > 1992)  %>%
    group_by(ano, cidade) %>%
    summarize(chuvamediaano = mean(chuva)) %>%
    ggplot(aes(x = ano, y = chuvamediaano, color = cidade)) + 
    geom_area(aes(fill = cidade)) +
    xlab("ano") + 
    ylab("média de chuvas") +
    facet_grid(cidade ~ .) 
```

*Qual foi o mês de Junho (mês do São João) mais frio em Campina Grande nos últimos anos?*

```{r}
cg_vs_jp %>% 
     #adiciona filtro para desconsiderar dados com ano inferior a 1993.
    filter(mes == 06, cidade == 'Campina Grande')  %>%
    group_by(mes, ano, cidade) %>%
    summarize(tminmes = min(tmin)) %>%
    ggplot(aes(x = ano,y = tminmes)) +
    geom_point( color='#5F9EA0', size=2.7) + geom_line( color='#5F9EA0', size=1) +
    xlab("Mês de junho ao longo dos anos") +  ylab ("temperatura mínimas (ºC)")
```

